臺灣嘉義地方法院刑事判決
111年度交簡上字第1號
上  訴  人  
即  被  告  李麗卿



上列上訴人即被告因過失傷害案件，不服本院中華民國110年11
月30日110年度嘉交簡字第1000號第一審刑事簡易判決（聲請簡
易判決處刑案號：110年度偵字第8397號），提起上訴，本院管
轄之第二審合議庭判決如下：
    主      文
上訴駁回。
李麗卿緩刑貳年。 
    事實及理由
一、本案經本院第二審合議庭審理結果，認第一審刑事簡易判決
    之認事用法及量刑均無不當，應予維持。另除證據增加「上
    訴人李麗卿於本院準備程序及審理中之自白」外，其餘均引
    用本院第一審簡易判決書記載之犯罪事實、證據及理由（如
    附件判決書），並補充論述駁回上訴及緩刑宣告之理由。
二、上訴意旨略以：上訴人已與告訴人達成和解並賠償完畢，請
    從輕量刑並為緩刑宣告等語。
三、本院駁回上訴及宣告緩刑條件之理由：
  ㈠量刑之輕重，係屬事實審法院得依職權自由裁量之事項，苟
    法院於量刑時，已斟酌刑法第57條各款所列情狀，而未逾越
    法定範圍，又未濫用其職權，即不得遽指為違法（最高法院
    107年度台上字第2661號判決意旨參照）。由上可知，法律
    固賦予法官自由裁量權，但此項裁量權之行使，並非得以恣
    意為之，仍應受一般法律原則之拘束，苟無濫用裁量權、違
    反比例原則、重要量刑事由未予斟酌之情事，尚難謂有違法
    或不當之處。
　㈡本案經原審審理結果，認被告犯罪事證明確，因而適用刑事
    訴訟法第449條第2項、第454條第2項，刑法第284條前段、
    第62條前段、第41條第1項前段，刑法施行法第1條之1第1項
    之規定，並審酌被告為五專畢業之智識程度，職業為保母，
    兼職保險業，自陳經濟狀況普通，已婚，育有2名子女，平
    常跟配偶、小孩同住之家庭狀況，未有犯罪前科，就本案車
    禍事故應負主要過失責任，所為致告訴人受有右側膝部挫傷
    併前十字韌帶損傷之傷害，及被告雖以當時待轉區車輛很多
    ，如果去待轉區可能會有危險所以才選擇往左方騎，想在安
    全島旁待轉等語，但依被告所述其所為決定也僅係為求貪圖
    方便而已，並不是什麼不得已之原因，自不能徒以上情而認
    本案被告有減輕之因子存在，與犯後坦承犯行等一切情狀，
    於法定刑度內量處被告有期徒刑3月，並諭知易科罰金之折
    算標準，認事用法並無不合，量刑亦屬適當，是上訴人上訴
    為無理由應予駁回。至被告於本院審理時辯稱告訴人就本件
    車禍另涉有超速之過失情形，惟依告訴人劉桂如於案發當日
    製作之談話紀錄表記載「(問：肇事當時行車速率多少(公里
    /小時)?)答：40)」(他卷第59頁至第60頁)，而該路段速限
    為時速50公里(他卷第53頁)並無明顯超速之狀況，且依卷附
    證據亦無從證明告訴人確有超速之情形，則被告此部分辯解
    尚難憑採，一併指明。　　
  ㈢被告未曾因故意犯罪受有期徒刑以上刑之宣告，有臺灣高等
    法院被告前案紀錄表在卷可考，且其於審理中坦承犯行並與
    告訴人達成調解且已賠償完畢，有本院電話紀錄查詢表（簡
    上卷第37頁）及本院111年度嘉簡調字第16號調解筆錄（簡
    上卷第47頁至第48頁）可證，信被告經此科刑之教訓，已足
    資警惕，應無再犯之虞，本院因認被告所受宣告之刑，以暫
    不執行為適當，併予宣告緩刑2年，以啟自新。
據上論斷，應依刑事訴訟法第455條之1第1項、第3項、第373條
、第368條(依刑事判決精簡原則，僅記載程序法條文)，判決如
主文。
本案經檢察官陳美君提起公訴，由檢察官葉美菁於原審到庭執行
職務，上訴後由檢察官楊麒嘉到庭執行職務。
中　　華　　民　　國　　111 　年　　2 　　月　　25　　日
                  刑事第八庭  審判長法  官  謝其達
　　　　　　　　　                  法  官  鄭諺霓
　　　　　　　　　                  法  官  盧伯璋
上列正本證明與原本無異。
本件不得上訴。　　　　　　　　　　　　　　　　　　
中　　華　　民　　國　　111 　年　　2 　　月　　25　　日
                                    書記官  曹瓊文

附件：本院110年度嘉交簡字第1000號刑事簡易判決